臺灣宜蘭地方法院刑事判決　　　　　　　　　　　　　九十三年度交易字第三三號
　　公　訴　人　臺灣宜蘭地方法院檢察署檢察官
　　被　　　告　乙○○
右列被告因過失傷害案件，經檢察官提起公訴（九十年度偵緝字第一三四號），本院
判決如左：
    主  文
乙○○從事業務之人，因業務上之過失傷害人，處有期徒刑參月，如易科罰金，以參
佰元折算壹日。
    事  實
一、乙○○係龍和貨運有限公司靠行司機，平時以駕駛車牌號碼二八三─ＧＡ號營業
    大貨車載送貨物交付客戶為其業務，為從事駕駛業務之人，民國九十一年四月十
    二日清晨，其駕駛上開營業大貨車沿宜蘭縣五結鄉○○路由宜蘭往蘇澳（北往南
    ）方向行駛，於同日上午六時二十分許，途經濱海路與大眾路有行車管制號誌岔
    路口時，本應注汽車行駛至交岔路口，其行進應遵守燈光號誌之指示，而依當時
    情形，天候陰、晨光、路面狀態乾燥、無缺陷、無障礙物且視距良好，並無不能
    注意之情事，竟疏未注意貿然闖紅燈，適有甲○○駕駛車牌號碼Ｕ二─０五九五
    號自用小客車，沿宜蘭縣五結鄉○○路往清水（西往東）方向左轉濱海路駛至，
    乙○○躲閃不及，致該營業大貨車車頭因而撞擊自小客車左後車門處，造成甲○
    ○受有頸及背部痛之傷害。乙○○於肇事後，犯罪未被偵查犯罪機關發覺前，即
    向到現場處理之宜蘭縣警察局羅東分局五結分駐所警員供承肇事，自首願意接受
    裁判。
二、案經甲○○訴由宜蘭縣羅東分局報告台灣宜蘭地方法院檢察署檢察官偵查起訴。
    理  由
一、訊據被告乙○○雖對於駕駛營業大貨車於前揭時地與告訴人甲○○駕駛之自小客
    車發生車禍，並造成告訴人受有前揭傷害之事實供承不諱，惟矢口否認有何過失
    傷害犯行，辯稱：係告訴人闖紅燈才發生車禍，其並無過失云云。惟查：
（一）被告駕駛上開營業大貨車闖紅燈，並造成告訴人受有上述傷害等情，業據告訴
      人於警詢、偵查及本院審理時指訴綦詳，並有宜蘭縣警察局道路交通事故調查
      報告表（見警卷第二頁）及財團法人羅許基金會羅東博愛醫院（以下稱博愛醫
      院）診斷證明書一紙（見警卷第六頁）及現場照片（見偵字第八一三號卷第八
      頁至十二頁）足參。
（二）本件肇事地點為有行車管制號誌之交岔路口，且車禍發生在該岔路口內，有上
      開道路交通事故調查表在卷可稽，是本件車禍之發生係因被告或告訴人之一方
      未遵守燈光號誌管制闖紅燈而造成，已足推認。
（三）本件車禍之發生既係因一方闖紅燈而造成，則車禍發生之際雙方就他方闖紅燈
      之事實，自係指責明確，然告訴人於偵查及本院審理時迭次指責其駕駛自用小
      客車在大眾路等候燈號變為綠燈起步左轉濱海路時，被告沿濱海路直行往蘇澳
      未遵守燈光號誌管制闖紅燈因而發生車禍，車禍發生後，被告即向其道歉，並
      稱因來不及煞車等語（見偵緝第一三四號卷第二四頁、第三十一頁、本院九十
      三年八月四日審理筆錄第六頁），而被告對於告訴人之上述指責，並不爭執（
      見本院九十三年八月四日審理筆錄第六頁），惟辯稱係基於禮貌及息事寧人才
      向告訴人道歉云云。然如前述，本件車禍之發生起因一方闖紅燈造成，倘本件
      係告訴人闖紅燈而非被告，則車禍肇事責任係在告訴人，被告端無因息事寧人
      等因素不指責告訴人，卻將闖紅燈責任扛於己身，況被告係從事駕駛業務之人
      ，依其一般生活經驗，應不致因上開因素即自負擔車禍之肇事責任，是被告辯
      稱因禮貌及息事寧人才向告訴人道歉云云，並無足取。再參以本案審理時，被
      告於檢察官詢問時亦自承倘知悉係告訴人闖紅燈則肇事責任在告訴人，且車禍
      發生時即希望保險公司出險以賠償告訴人等情，更足認本件車禍之發生係因被
      告闖紅燈，否則被告在知悉肇事責任之歸屬繫於闖紅燈乙節，自不會因此希望
      保險理賠告訴人。本件經送本件經台灣省基宜區車輛行車事故鑑定委員會鑑定
      結果，亦認本件肇事路口為行車管制正常運作岔路口，而二車依其行向，彼此
      遵循號誌不同，故孰車未依號誌指示行駛應為肇事關鍵所在，雖無明確跡證可
      據以認定孰車未依號誌指示行駛，惟以被告駕駛營業大貨車未依號誌指示行駛
      致肇事可能性較大，有上開鑑定委員會九十一年六月十九日基宜鑑字第九一○
      二七七號函附鑑定意見書在卷可稽，是本件車禍之發生係因被告駕車行經前揭
      有車管制號誌岔路口時闖紅燈，已足認定。
二、按汽車行駛至交岔路口時，其行進應遵守燈光號誌之指示，道路交通安全規則第
    一百零二條第一項第一款前段定有明文。被告於行經前揭有行車管制號誌岔路口
    時，本應注遵守燈光號誌之指示，且依當時情形，天候陰、晨光、路面狀態乾燥
    、無缺陷、無障礙物且視距良好，又無不能注意之情事，竟疏未注意貿然闖紅燈
    ，致告訴人受傷，被告應有過失，並與告訴人所受傷害間具有相當因果關係。
三、被告係以駕駛營業大貨車載運貨物之司機，為從事駕駛業務之人。核被告所為，
    係犯刑法第二百八十四條第二項前段之業務過失傷害罪嫌。又被告於肇事後，於
    犯罪未被有偵查權限之機關發覺前，即向前往處理之宜蘭縣警察局羅東分局五結
    分駐所警員自承肇事，自首並願意接受裁判，有該分駐所出具之「是否自首調查
    報告表」在卷可佐（見偵字第八一三號卷第七頁），是被告符合自首之要件，應
    依刑法第六十二條前段，減輕其刑。爰審酌被告對本件車禍之過失程度及其犯罪
    所生之損害，以及犯罪後迄今尚未與告訴人達成和解，及犯罪等一切情狀，量處
    如主文所示之刑，並諭知易科罰金之折算標準。
據上論斷，應依刑事訴訟法第二百九十九條第一項前段，刑法第二百八十四條第二項
前段、第四十一條第一項、第六十二條前段，罰金罰鍰提高標準條例第一條前段、第
二條，判決如主文。
本案經檢察官張鳳清到庭執行職務
中        華        民        國    九十三    年    八    月    十八    日
                                  臺灣宜蘭地方法院交通法庭
                                      審判長法  官  黃  永  勝
                                            法  官  陳  嘉  年
                                            法  官  林  楨  森
右正本證明與原本無異。
如不服本判決，應於判決送達後十日內向本院提出上訴狀( 應附繕本 )。
                                            書記官  謝  佩  欣
中        華        民        國    九十三    年    八    月   二十三   日
附錄本案論罪科刑法條
第二百八十四條第二項
   從事業務之人，因業務上之過失傷害人者，處一年以下有期徒刑、拘役或一千元以
   下罰金，致重傷者，處三年以下有期徒刑、拘役或二千元以下罰金。
